【裁判字號】    97,台上,5470
【裁判日期】    971030
【裁判案由】    違反毒品危害防制條例
【裁判全文】
最高法院刑事判決            九十七年度台上字第五四七０號
上  訴  人  甲○○
上列上訴人因違反毒品危害防制條例案件，不服台灣高等法院台
南分院中華民國九十七年八月一日第二審判決（九十七年度上訴
字第七六三號，起訴案號：台灣台南地方法院檢察署九十六年度
偵字第一一七五０號），提起上訴，本院判決如下：
    主  文
上訴駁回。
    理  由
按刑事訴訟法第三百七十七條規定：上訴於第三審法院，非以判
決違背法令為理由，不得為之；是提起第三審上訴，應以原判決
違背法令為理由，係屬法定要件。如果上訴理由書狀並未依據卷
內訴訟資料具體指摘原判決不適用何種法則或如何適用不當，或
所指摘原判決違法情事，顯與法律規定得為第三審上訴理由之違
法情形不相適合時，均應認其上訴為違背法律上之程式，予以駁
回。又不服地方法院之第一審判決而上訴者，應向管轄第二審之
高等法院為之。上訴書狀應敘述具體理由。上訴書狀未敘述上訴
理由者，應於上訴期間屆滿後二十日內補提理由書於原審法院。
逾期未補提者，原審法院應定期間先命補正。第二審法院認為上
訴書狀未敘述理由或上訴有第三百六十二條前段之情形者，應以
判決駁回之。但其情形可以補正而未經原審法院命其補正者，審
判長應定期間先命補正。刑事訴訟法第三百六十一條、第三百六
十七條，分別定有明文。所謂上訴書狀應敘述之「具體理由」，
必係依據卷內既有訴訟資料或提出新事證，指摘或表明第一審判
決有何採證認事、用法或量刑等足以影響判決本旨之不當或違法
，而構成應予撤銷之具體事由，始克當之；倘僅泛言原判決認定
事實錯誤、違背法令、量刑失之過重或輕縱，而未依上揭意旨指
出具體事由，或形式上雖已指出具體事由，然該事由縱使屬實，
亦不足以認為原判決有何不當或違法者，皆難謂係具體理由，俾
與第二審上訴制度旨在請求第二審法院撤銷、變更第一審不當或
違法之判決，以實現個案救濟之立法目的相契合，並節制濫行上
訴。原判決已敘明上訴人甲○○不服第一審論處其販賣第一級毒
品罪刑之判決，提起上訴，其上訴意旨雖略稱：(一)、證人陳蘶仁
、林盈志、張廷宇、郭崇賢等人，分別於警詢、偵查供述及審判
中所為之證述，前後不一，其等證詞可信度，顯有疑慮，若以此
為上訴人犯罪事實之認定，難認公允。(二)、上訴人有代強哥即「
助仔」向陳蘶仁催討金錢之糾紛，致使其心生不滿，才不實指控
上訴人販賣毒品。(三)、據林盈志、張廷宇之證述，其每次都未能
立即向上訴人拿到毒品海洛因，而是要先回去等，直到上訴人向
上游「強哥」即「助仔」聯絡購買海洛因後，才以電話通知轉交
予林盈志、張廷宇等人。倘若上訴人係直接販賣毒品予林盈志二
人，即無須讓林盈志二人先回去等候通知之理，其等待時間有時
為五分鐘、三十分鐘或長達一小時之久，實有徒增被警查獲之風
險，故上訴人是代林盈志等二人購買毒品，應為可採云云。如何
未依據卷內既有訴訟資料或提出新事證，指摘或表明第一審判決
有何採證認事、用法或量刑等足以影響判決本旨之不當或違法，
而認其上訴書狀所載之理由尚難認有應予撤銷第一審判決之具體
事由。以其上訴違背法律上之程序，駁回上訴人在第二審之上訴
，經核並無違誤。上訴意旨徒憑己見，未具體指摘原判決認上訴
人對第一審判決提起上訴所記載之理由，非屬具體理由，有何違
背法令之情形，僅就第一審判決所採之證據，為證據能力有無之
爭執，或對第一審採證認事職權之行使，任意指摘違背法令，均
難認係上訴第三審之合法理由。應認上訴人之上訴違背法律上之
程式，予以駁回。
據上論結，應依刑事訴訟法第三百九十五條前段，判決如主文。
中    華    民    國  九十七  年    十    月   三十   日
                      最高法院刑事第九庭
                          審判長法官  洪  文  章
                                法官  王  居  財
                                法官  郭  毓  洲
                                法官  黃  梅  月
                                法官  邱  同  印
      本件正本證明與原本無異
                                      書  記  官
中    華    民    國  九十七  年   十一   月    四    日
                                                      Ｅ


司法院資訊處製作；財團法人民間司法改革基金會備份。
